【裁判字號】    90,上易,1030
【裁判日期】    900612
【裁判案由】    侵占
【裁判全文】
臺灣高等法院臺中分院刑事判決                    九十年度上易字第一三號
    上  訴  人
    即  被  告  丙○○
右上訴人因侵占案件，不服臺灣彰化地方法院九十年度易字第二七二號中華民國九十
年四月十一日第一審判決（起訴案號：臺灣彰化地方法院檢察署八十九年度偵字第六
二一六號），提起上訴，本院判決如左：
      主  文
原判決撤銷。
丙○○連續意圖為自己不法之所有，而侵占對於業務上所持有之物，處有期徒刑捌月
。
      事  實
一、丙○○受僱於乙○○（聯合報花壇辦事處主任），任職送報員兼報費收費員，其
    所收之報費原應於每月之十日繳回，詎丙○○竟基於意圖為自己不法所有之概括
    犯意，自民國 (民國) 八十六年十一月間起即開始陸續欠繳，迨八十七年起即未
    再繳給乙○○，至八十八年十二月十一日止，將此業務上所持有之款項變易持有
    為所有之意思予以侵占入己，用以繳交自己之房貸，前後共侵占達新台幣參拾壹
    萬元，經乙○○發現，丙○○雖簽立本票二張歸還乙○○，惟迄今仍未兌現。
二、案經乙○○訴由臺灣彰化地方法院檢察署檢察官偵查起訴。
      理  由
一、訊據上訴人即被告丙○○對於積欠告訴人乙○○前揭款項，固不否認，惟以有經
    告訴人同意借用，並非侵占云云置辯。然查被告有前揭犯行，業據告訴人乙○○
    於偵查及原審審理中指訴甚詳，復有被告與告訴人於彰化縣花壇鄉調解委員會調
    解書一紙，及被告開立之本票影本附卷可稽。且被告亦自承所收報費每月初十要
    繳上月之報費，必須當月繳清，因將這些錢收來暫時先將之拿去繳房貸利息等語
    ，而告訴人亦供稱：沒有同意借他等情。被告所辯自不足採，本件事證明確，其
    罪行堪予認定。
二、核被告所為，係犯刑法第三百三十六條第二項之業務侵占罪。被告前後多次侵占
    犯行，時間緊接，犯罪手法相同，並應依刑法第五十六條之連續犯論處。原審對
    被告論罪科刑固非無見，惟查原審對被告侵占犯行終止時間未明確認定，即有未
    當，被告上訴意旨仍執前詞否認犯罪，雖無理由，然原審判決既有可議，自應由
    本院將原審判決撤銷改判，爰酌被告並無前科、素行尚佳、犯罪之動機、目的、
    手段、所生之危害、迄今仍未還款予告訴人及犯罪後坦承犯行之態度等一切情狀
    ，量處有期徒刑八月。
三、據上論結，應依刑事訴訟法第三百六十九條第一項前段、第三百六十四條、第二
    百九十九條第一項前段、刑法第五十六條、第三百三十六條第二項，罰金罰鍰提
    高標準條例第一條前段，判決如主文。
本案經檢察官甲○○到庭執行職務。
中      華      民      國      九十      年      六      月    十二    日
                                臺灣高等法院臺中分院刑事第三庭
                                      審判長法  官  方  艤  駐
                                            法  官  廖  柏  基
                                            法  官  劉  連  星
右正本證明與原本無異。
不得上訴。
                                            書記官  顏  子  良
中      華      民      國    九十      年      六      月      十三    日
刑法第三百三十六條對於公務上或因公益所持有之物，犯前條第一項之罪者，處一年
以上七年以下有期徒刑，得併科五千元以下罰金。
對於業務上所持有之物，犯前條第一項之罪者，處六月以上五年以下有期徒刑，得併
科三千元以下罰金。
前二項之未遂犯罰之。
                                                               Ａ


司法院資訊處製作；財團法人民間司法改革基金會備份。
